# IPO公司收入确认问题

提问人：zl10552303 时间：2020-10-27 15:50:00
陈版您好，请教个问题，有个IPO公司，主要从事大型设备制造，合同中描述“甲方承诺，如乙方设备能达到合同要求，合格稳定运行 3 个月后，甲方额外向乙方支付款项”，支付的款项额外支付款项，请问陈版收到的款项在新收入准则和旧收入准则下分别如何处理？

回答人：chenyiwei
1 、在原准则下，如果合同约定的价款（不包括该“额外支付款项”）足以保证设备成本回收和取得合理利润，则认为设备验收时，风险和报酬转移，但此时所确认的收入不包含该额外价款，额外价款在对方确认将支付时确认收入（此时无对应成本与之配比）。
2 、在新准则下，该额外价款属于可变对价范畴，应采用期望值法或最可能发生金额法对其合理估计，将其最佳估计数纳入合同总价。在确认收入时，如果预计收回的可能性大于等于“极可能”（一般是大于85%），则可以将其纳入收入确认的金额（但对应应确认合同资产），不是到实际对方确认应收时才确认这部分收入。